最高法院刑事判決　　　　　　　　　　111年度台上字第2809號
上　訴　人　黃家仁





原審辯護人　黃教倫律師
上列上訴人因違反槍砲彈藥刀械管制條例案件，不服臺灣高等法
院中華民國111年1月19日第二審判決（110年度上訴字第3411 號
，起訴案號：臺灣基隆地方檢察署109年度偵字第3636號、110年
度偵字第1447號），由原審辯護人代為提起上訴，本院判決如下
：
    主  文
上訴駁回。
    理  由
一、按刑事訴訟法第377 條規定，上訴於第三審法院，非以判決
    違背法令為理由，不得為之。是提起第三審上訴，應以原判
    決違背法令為理由，係屬法定要件。如果上訴理由書狀並未
    依據卷內訴訟資料，具體指摘原判決不適用何種法則或如何
    適用不當，或所指摘原判決違法情事，顯與法律規定得為第
    三審上訴理由之違法情形，不相適合時，均應認其上訴為違
    背法律上之程式，予以駁回。又上訴第三審法院之案件，是
    否以判決違背法令為上訴理由，應就上訴人之上訴理由書狀
    加以審查。至原判決究有無違法，與上訴是否以其違法為理
    由，則係二事。
二、本件原審審理結果，認定上訴人黃家仁有其犯罪事實欄一、
    二所載違反槍砲彈藥刀械管制條例各犯行明確，因而撤銷第
    一審關於罰金定應執行刑部分不當之判決，改判定應執行罰
    金新臺幣40萬元及罰金總額易服勞役之折算標準，另維持第
    一審依想像競合犯，從一重論處上訴人非法持有非制式手槍
    罪刑及（修正前）非法持有可發射子彈具殺傷力之槍枝罪刑
    ，並為沒收宣告部分之判決，駁回其該部分之第二審上訴，
    已載敘其調查證據之結果及憑以認定各該犯罪事實之心證理
    由，有卷存資料可資覆按。
三、上訴意旨略以：員警陳建宏依證人徐誌鴻不利之指證，僅半
    信半疑，且無其他跡證使警方確信其為寄放原判決附表（下
    稱附表）二至五所示槍彈之犯罪嫌疑人，其坦承寄放該批槍
    彈前，警方未有確切根據得為合理懷疑，原審未依刑法第62
    條規定減輕其刑，有不適用法則、不載理由之違失。
四、刑法第62條所定自首減刑，係以對於未發覺之犯罪，在有偵
    查犯罪職權之公務員知悉犯罪事實及犯人之前，向職司犯罪
    偵查之公務員坦承犯行，並接受法院之裁判而言。又是否自
    首，係事實認定問題，依刑法第62條前段之規定，自首僅係
    得減輕其刑，並非必減，即係法院依職權裁量事項。原判決
    綜合證人即員警陳建宏於原審證述接獲徐誌鴻指證及查獲上
    訴人持有槍彈之經過、證人徐誌鴻指證上訴人即為查獲槍彈
    來源之人等證據資料，據以判斷上訴人向警方坦承持有附表
    二至五所示槍彈前，警方已有確切證據，合理懷疑上開槍彈
    為其持交徐誌鴻保管，因認上訴人嗣於員警盤查時坦認持有
    本案槍彈之事實，核與刑法自首要件不符等情，已於理由內
    論述明白，與卷附資料委無不合（見第3636號偵查卷第21至
    24頁、第25至27頁，原審卷第175至179頁），未依刑法自首
    規定減輕其刑，無所指理由不備及適用法則不當之違法。上
    訴意旨置原判決所為明白論斷於不顧，猶執原審未適用自首
    規定減輕其刑等情，徒以自己說詞，任意指摘違法，難謂已
    符合首揭法定上訴要件，應認其之上訴為不合法律上之程式
    ，予以駁回。
據上論結，應依刑事訴訟法第395條前段，判決如主文。
中    華    民    國   111    年    6     月    22    日
                  刑事第七庭審判長法  官  段  景  榕  
                                  法  官  沈  揚  仁  
                                  法  官  楊  力  進  
                                  法  官  宋  松  璟  
                                  法  官  汪  梅  芬  
本件正本證明與原本無異
                                  書記官
中    華    民    國   111    年    6     月    23    日